# 在途物资如何核算

提问人：yjhly2011 时间：2022-11-13 20:37:52
大家好，在途物资这个会计科目，是否产生于：发票已收到但原材料或商品等未收到的情况，即：
借：在途物资
应交税费-应交增值税（进项税额）
贷： 银行存款（应付账款）
在实际收到货物后：
借：原材料（库存商品等）
贷： 在途物资
理解是否正确，谢谢

回答人：chenyiwei
理论上说，在途物资是指本企业已取得其控制权（或者已承担其所有权上的主要风险和报酬）但尚未收到实物的存货。实务中基于简化处理考虑，也可能接受“票到货未到”的判断方法，但该方法并不严密。